【裁判字號】    92,訴,531
【裁判日期】    921209
【裁判案由】    毒品危害防制條例
【裁判全文】
臺灣基隆地方法院刑事判決                          九十二年度訴字第五三一號
    公  訴  人  臺灣基隆地方法院檢察署檢察官
    被      告  甲○○
右列被告因違反毒品危害防制條例案件，經檢察官提起公訴（九十二年度毒偵字第九
七七號），並經本院合議庭裁定由受命法官獨任進行簡式審判程序，判決如左：
    主      文
甲○○連續施用第一級毒品，累犯，處有期徒刑拾月，扣案之第一級毒品海洛因壹小
包（淨重零點貳公克）沒收銷燬之
    事      實
一、甲○○前因二次施用第二級毒品安非他命案件，經本院先後以八十八年度毒聲字
    第一○一九號、第一五八五號裁定送觀察、勒戒後，均認無繼續施用之傾向，由
    臺灣基隆地方法院檢察署檢察官各於八十八年六月二十八日以八十八年度偵字第
    三五一五號、第三五一七號及八十八年八月二十四日以八十八年度毒偵字第一一
    六號為不起訴處分確定。嗣又因施用第二級毒品安非他命案件，經本院裁定送強
    制戒治，並經臺灣基隆地方法院檢察署檢察官聲請簡易判決處刑，而於八十九年
    五月三十一日經本院以八十九年度基簡字第二九九號判處有期徒刑五月，於同年
    七月三日確定。復於八十九年十二月間，再因施用第二級毒品安非他命案件，經
    臺灣高等法院於九十年九月十九日，以九十年度上易字第二八一九號判處有期徒
    刑九月，並於同年九月十九日判決確定，甫於九十一年八月三十一日執行完畢。
    詎其猶不知藉此戒絕施用毒品惡習，竟基於施用第一級毒品海洛因及第二級毒品
    安非他命之概括犯意，自九十二年九月初某日起至同年十月十日晚上九時許止，
    在基隆市○○路公共廁所內，以將海洛因、安非他命摻水混合置入針筒內，再注
    射皮膚血管之方式，連續同時施用第一級毒品海洛因及第二級毒品安非他命多次
    （平均二、三日施用一次）。嗣為警於九十二年十月十一日早上九時三十分許，
    在基隆市○○路三號前查獲，並扣得第一級毒品海洛因一包（淨重○．二三公克
    ），且經本院以九十二年度毒聲字第八五六號裁定令入戒治處所施以強制戒治。
二、案經基隆市警察局第一分局報告臺灣基隆地方法院檢察署檢察官偵查起訴。
    理      由
一、右揭事實，業據被告於本院準備程序及審理時坦承不諱，且被告於九十二年十月
    十一日早上九時三十分許為警查獲後所採集之尿液檢體，經送往基隆市衛生局以
    酵素免疫分析法及薄層層析法檢驗結果，呈甲基安非他命陽性及海洛因代謝物嗎
    啡陽性反應，有該局基衛檢字第○九二○○○一四八五○號檢驗成績書在卷可稽
    （見偵查卷第四二頁）。又扣案之白粉一包，經送往法務部調查局以化學呈色法
    及氣相層析質譜儀分析法檢驗結果，確含有海洛因成分，亦有該局九十二年十一
    月十一日調科壹字第三二○○○一八○八號鑑定通知書一紙在卷可佐，足見被告
    之自白與事實相符，應堪採信。再被告前因二次施用第二級毒品安非他命案件，
    經本院裁定送觀察、勒戒後，均認無繼續施用之傾向，由臺灣基隆地方法院檢察
    署檢察官各於八十八年六月二十八日以八十八年度偵字第三五一五號、第三五一
    七號及八十八年八月二十四日以八十八年度毒偵字第一一六號為不起訴處分確定
    。嗣又因施用第二級毒品安非他命案件，經本院裁定送強制戒治，並經臺灣基隆
    地方法院檢察署檢察官聲請簡易判決處刑，而於八十九年五月三十一日經本院以
    八十九年度基簡字第二九九號判處有期徒刑五月，於同年七月三日確定。復於八
    十九年十二月間，再因施用第二級毒品安非他命案件，經臺灣高等法院於九十年
    九月十九日，以九十年度上易字第二八一九號判處有期徒刑九月，並於同年九月
    十九日判決確定等情，有臺灣高等法院被告全國前案紀錄表在卷、上開不起訴處
    分書二份、聲請簡易判決處刑書、本院刑事簡易判決及臺灣高等法院刑事判決各
    一份（見偵查卷第三二至三五頁、三九至四○頁）附卷足憑。且本件被告查獲後
    ，經本院於九十二年十月十一日以九十二年度毒聲字第八五六號裁定令入戒治處
    所施以強制戒治，亦有臺灣高等法院被告全國前案紀錄表在卷可按。事證明確，
    被告三犯（以上）施用第一級毒品海洛因及第二級毒品安非他命之犯行堪以認定
    。
二、按海洛因及安非他命分別係毒品危害防制條例第二條第二項第一款、第二款所定
    之第一級毒品、第二級毒品，被告予以施用，核其所為，係犯毒品危害防制條例
    第十條第一項、第二項之施用第一級毒品罪及施用第二級毒品罪。其持有第一級
    毒品海洛因、第二級毒品安非他命係供施用，其持有第一級毒品、第二級毒品之
    低度行為分別為施用第一級毒品、第二級毒品之高度行為所吸收，不另論罪。其
    先後多次施用第一級毒品及第二級毒品之犯行，時間緊接，犯罪構成要件相同，
    顯係基於概括犯意為之，均為連續犯，應各論以一施用第一級毒品及施用第二級
    毒品罪，並分別加重其刑。被告係同時用海洛因及安非他命，業據其於本院審理
    時供明在卷，其一行為同時觸犯施用第一級毒品、施用第二級毒品二罪，為想像
    競合犯，應依刑法第五十五條之規定，從一重之施用第一級毒品罪處斷，公訴人
    認被告所犯前揭二犯行，犯意各別，罪名互異，請予分論併罰，尚有未洽，併此
    敘明。公訴人雖未就被告於九十二年九月初至同年十月初間，同時施用第一級毒
    品海洛因及第二級毒品安非他命犯行部分起訴，然此部分之犯罪事實與起訴部分
    ，有連續犯之裁判上一罪關係，為起訴之效力所及，本院自應併予審究。末查被
    告於八十九年十二月間，因施用第二級毒品安非他命案件，經臺灣高等法院判處
    有期徒刑九月確定，並於九十一年八月三十一日執行完畢，有臺灣高等法院被告
    全國前案紀錄表在卷可按，其於五年以內再犯本件最重本刑為有期徒刑以上之罪
    ，為累犯，應依刑法第四十七條之規定遞加重其刑。爰審酌被告前有多次施用毒
    品前科，猶不知悔改而續為施用毒品，惡性非輕，並審酌所犯施用毒品之犯罪係
    戕害自身健康之行為，於他人尚不致造成損害及被告事後坦承犯行之態度等一切
    情狀，量處如主文所示之刑，以示懲儆。
三、扣案之第一級毒品海洛因一包（淨重○．二三公克），為查獲之毒品，應依毒品
    危害防制條例第十八條第一項前段之規定，宣告沒收銷燬之。
據上論斷，應依刑事訴訟法第二百九十九條第一項前段、第二百七十三條之一第一項
、第二百八十四條之一，毒品危害防制條例第十條第一項、第二項、第二十條第三項
前段、第十八條第一項前段，刑法第十一條、第五十六條、第五十五條、第四十七條
，判決如主文。
本案經檢察官林秋田到庭執行職務
中      華      民      國      九十二      年    十二    月      九    日
                                臺灣基隆地方法院刑事第四庭
                                        法  官  王  美  婷
右正本證明與原本無異。
對於本件判決如有不服，應於收受送達後十日內，向本院提出上訴書狀，上訴於臺灣
高等法院，並按他造當事人之人數附具繕本。
                                        書記官  劉  珍  珍
中      華      民      國      九十二    年    十二    月      十二  日
附錄本案論罪科刑法條：
毒品危害防制條例第十條第一項、第二項
施用第一級毒品者，處六月以上五年以下有期徒刑。
施用第二級毒品者，處三年以下有期徒刑。


司法院資訊處製作；財團法人民間司法改革基金會備份。
